# 费用按照性质分类的利润表补充资料

提问人：lwhcpa 时间：2014-10-08 11:21:23
2014 新修订的准则 30 号《财务报表列报》规定附注中，企业应当在附注中披露费用按照性质分类的利润表补充资料，可将费用分为耗用的原材料、职工薪酬费用、折旧费用、摊销费用等。请问有无官方格式？

回答人：chenyiwei
请参考财务报表列报准则单行本中的应用指南。

提问人：Alisa_wang 时间：2014-11-05 14:22:59
陈老师，这个费用具体指利润表上哪些项目啊？

回答人：chenyiwei
包括营业成本、销售费用、管理费用、财务费用。

提问人：_ 冰人 时间：2014-11-05 21:40:18
如果是金融企业，比如保险公司，那也要按费用性质列报吗？

回答人：chenyiwei
准则层面没有豁免规定，但个人理解似乎意义不大，因为通过“业务及管理费”等报表项目的附注明细披露，应可以达到目的。

提问人：Alisa_wang 时间：2014-11-13 09:08:05
陈老师，不包括营业税金及附加吗？也不包括资产减值损失吗？您看一下应用指南中，好像专门还写了非流动资产损失等

回答人：chenyiwei
证监会的格式确实与列报准则指南中的格式不一致。已作为反馈问题提交。

提问人：Alisa_wang 时间：2014-11-14 15:04:05
陈老师，证监会的披露格式已经正式发布了吗？还是征求意见？

回答人：chenyiwei
目前是在内部征求意见（本周截止），尚未正式发布。